臺灣臺北地方法院刑事判決　　　　　　　　　　　　　九十一年度易字第三九七號
　　聲　請　人　臺灣臺北地方法院檢察署檢察官
　　被　　　告　乙○○
右列被告因傷害案件，經檢察官聲請簡易判決處刑（九十年度偵字第二四一六一號）
，本院認為不宜以簡易判決處刑，改以通常程序審理，判決如左：
    主  文
乙○○傷害人之身體，累犯，處有期徒刑月，如易科罰金，以佰元折算壹日。
    事  實
一、乙○○前因賭博罪，經法院先後判處有期徒刑四月、五月，合併定應執行刑九月
    ，於民國八十七年十二月八日易科罰金執行完畢。詎竟不知悔改，其與丙○○○
    為夫妻關係，二人具有家庭暴力防治法第三條第一款所指之家庭成員關係，九十
    年十一月十九日上午八時許，乙○○前往位在臺北市萬華區○○○路○段二四五
    號之環南市場甲棟二樓第八二三號攤位，向在該攤位販賣肉鬆之丙○○○索取金
    錢未果，兩人因而發生爭吵，乙○○竟基於傷害之故意，持丙○○○所有、置放
    於該攤位上炒肉鬆使用之鍋鏟，於上開攤位內毆打丙○○○之頭部及手部，致丙
    ○○○受有左前額部皮下血腫、右手背部皮下瘀血及右手第三指背部擦傷、左手
    掌部皮下瘀血及左手背部皮下瘀血及擦傷等傷害。
二、案經丙○○○訴由臺北市政府警察局萬華分局報告臺灣臺北地方法院檢察署檢察
    官聲請簡易判決處刑，本院認為不宜以簡易判決處刑，改以通常程序審理。
    理  由
一、訊據被告乙○○固不諱言與丙○○○為夫妻關係，有於上揭時地向告訴人丙○○
    ○索錢未果因而發生爭吵等情，惟矢口否認有傷害告訴人之犯行，辯稱：是丙○
    ○○要拿鍋鏟打我，我因而受傷流血，我抓住鍋鏟與她拉扯，她自己不小心打到
    自己而受傷云云。惟查：被告與告訴人為夫妻關係，被告如何持鍋鏟毆打告訴人
    等情，除據告訴人迭於警偵訊及本院審理中指述明確外，並有卷附臺北市立和平
    醫院九十年十一月十九日診斷書記載告訴人受有事實欄所載傷害可稽，且證人即
    到場處理之員警林若瑟證稱：「我到場時被告及告訴人沒有在打了，但是旁邊圍
    觀的人很多，有人告訴我被告拿鍋鏟打告訴人，我問被告為何要打告訴人，被告
    說他沒有打，但是有拿鍋鏟作勢要打告訴人，我就跟圍觀民眾趕緊把他拉開。」
    （見本院卷第二十四頁），證人即隔鄰設攤之羅合和亦證稱：「我在我的攤位，
    看到被告他們發生爭執，我就跑過去看，我看到被告徒手正要打告訴人，兩個人
    正在扭成一團：：我沒有看到告訴人要打被告的動作，我只有看到被告要打告訴
    人的動作：：告訴人很守婦道，三十年來獨力扶養八個孩子長大，被告根本不顧
    家庭，只會來我們攤位要錢及打告訴人。」（見本院卷第二十三頁），證人即臺
    北市政府市場管理處環南市場管理員莊垂正則證稱：「我來這裡不到一年，就聽
    到被告好幾次來跟告訴人要錢，要不到就打告訴人的事。」等語（見本院卷第二
    十四頁），且本院亦勘驗現場屬實，製有勘驗筆錄及照片在卷可稽。雖被告辯稱
    係被告訴人持鍋鏟毆打受傷云云，並提出臺北市立和平醫院九十年十一月二十四
    日記載被告左額擦傷等傷害之診斷書一紙為證，惟查：被告於本件案發後延至九
    十年十一月二十四日，即五天後，始前往臺北市立和平醫院就診，業經臺北市立
    和平醫院九十一年四月四日北市和醫病字第０九一六０二０二八００號函覆明確
    ，且訊諸證人林若瑟及案發後隨即為被告製作筆錄之警員甲○○，渠等均證稱被
    告當時並未表示有受傷，且其外表包含額頭在內亦無何傷害情形，是被告辯稱係
    先遭告訴人持鍋鏟攻擊受傷云云，核係被告臨訟杜撰之詞，不足採信。綜上，堪
    認被告確有持鍋鏟毆打告訴人成傷，本院九十一年家護字第一三二號通常保護令
    亦同此認定，被告所辯顯無足採，本件事證明確，被告犯行堪以認定，應依法論
    科。
二、核被告所為，係犯刑法第二百七十七條第一項傷害罪，屬家庭暴力防治法第二條
    第二項之家庭暴力罪，查被告前因賭博罪，經法院先後判處有期徒刑四月、五月
    ，合併定應執行刑九月，於民國八十七年十二月八日易科罰金執行完畢，有卷附
    臺灣高等法院被告全國前案紀錄表、臺灣高等法院檢察署刑案紀錄簡覆表可按，
    其受有期徒刑之執行完畢，五年內再犯本件有期徒刑以上之罪，為累犯，應依法
    加重其刑。被告犯罪時間應為九十年十一月十九日上午八時許，聲請簡易判決處
    刑書誤載為同日上午十一時許；又告訴人所受傷害包括左前額部皮下血腫、右手
    背部皮下瘀血及右手第三指背部擦傷、左手掌部皮下瘀血及左手背部皮下瘀血及
    擦傷等傷害，聲請簡易判決處刑書僅記載告訴人受有左前額部皮下血腫、右手背
    部皮下瘀血之傷害，其餘漏載，容有未洽，惟均無礙於起訴事實之同一，應予更
    正，併此敘明。爰審酌被告與告訴人之關係、其犯罪之動機、手段、犯罪所生危
    害非輕、嗣後否認犯行又未與告訴人達成和解，犯後態度不佳等及其他一切情狀
    ，量處如主文所示之刑，並諭知易科罰金之折算標準。
據上論斷，應依刑事訴訟法第四百五十二條、第二百九十九條第一項前段，刑法第二
百七十七條第一項、第四十七條、第四十一條第一項，罰金罰鍰提高標準條例第一條
前段、第二條，判決如主文。
本案經檢察官盧筱筠到庭執行職務
中      華      民      國  九十一    年     十一     月     十三     日
                                      臺灣臺北地方法院刑事第八庭
                                          審判長法  官  王淑滿
                                                法  官  朱瑞娟
                                                法  官  張永宏
右正本證明與原本無異。
如不服本判決，應於判決送達後十日內，向本院提出上訴狀。
                                                書記官  高永珍
中      華      民      國    九十一    年     十一     月     十三     日
附錄本件論罪科刑法條全文：
中華民國刑法第二百七十七條
傷害人之身體或健康者，處三年以下有期徒刑、拘役或一千元以下罰金。
